臺灣士林地方法院小額民事判決
                                    111年度士小字第188號
原      告  富邦產物保險股份有限公司

法定代理人  羅建明  


訴訟代理人  朱純伶  
被      告  陳品睿  

上列當事人間侵權行為損害賠償事件，本院於民國111年1月26日
言詞辯論終結，本院判決如下：
    主  文
被告應給付原告新臺幣貳萬貳仟捌佰陸拾陸元，及自民國一百一
十一年一月十四日起至清償日止，按年息百分之五計算之利息。
原告其餘之訴駁回。
訴訟費用新臺幣壹仟元，其中新臺幣參佰捌拾壹元由被告負擔，
餘由原告負擔。
本判決原告勝訴部分得假執行。
    事實及理由要領
一、被告經合法通知，無正當理由而不於調解期日到場，爰依民
    事訴訟法第436條之12第1項之規定，准依到場原告之聲請，
    命即為訴訟之辯論，並由其一造辯論而為判決。
二、原告起訴主張：被告於民國109年4月7日18時許，駕駛車牌
    號碼000-00營業用小客車（下稱A車），行經新北市新莊區
    中正路與化成路口處，因迴車前不暫停及看清無來往車輛之
    過失，與原告所承保之訴外人龔志強所有之車牌號碼000-00
    00號普通重型機車（下稱B車）發生碰撞，造成B車受損，而
    B車曾向原告投保車體損失險，事故發生時尚在保險期間內
    ，原告業依保險契約賠付該車之必要修復費用，共計新臺幣
    (下同)60000元之零件費用，並依保險法第53條之規定取得
    代位求償權，爰依侵權行為損害賠償及保險代位請求權之法
    律關係提起本件訴訟，並聲明被告應給付原告60000元，及
    自起訴狀繕本送達翌日起至清償日止，按年息百分之五計算
    之利息，並聲請依職權宣告假執行。
三、得心證之理由:
  ㈠按因故意或過失，不法侵害他人之權利者，負損害賠償責任
    ；又汽車、機車或其他非依軌道行駛之動力車輛，在使用中
    加損害於他人者，駕駛人應賠償因此所生之損害；又不法毀
    損他人之物者，被害人得請求其物因毀損所減少之價額，民
    法第184條第1項前段、第191條之2、第196條分別定有明文
    。次按，物被毀損時，被害人除得依民法第196條請求賠償
    外，並不排除民法第213條至第215條之適用；另依民法第19
    6條請求賠償物被毀損所減少之價額，得以修復費用為估定
    之標準，但以必要者為限（例如：修理材料以新品換舊品，
    應予折舊），最高法院77年度第9次民事庭會議決議參照。
    末按，被保險人因保險人應負保險責任之損失發生，而對於
    第三人有損失賠償請求權者，保險人得於給付賠償金額後，
    代位行使被保險人對於第三人之請求權；但其所請求之數額
    ，以不逾賠償金額為限，保險法第53條第1項亦有明文。
  ㈡經查：原告主張之事實，業據其提出與其所述相符之駕駛執
    照、行車執照、道路交通事故當事人登記聯單、初步分析研
    判表、汽(機)車險理賠申請書、車損照片、估價單、免用統
    一發票收據等影本為證，並有本院依職權向新北市政府警察
    局新莊分局函調之現場圖、道路交通事故調查報告表(一)及
    (二)、調查紀錄表、現場照片等肇事資料在卷可稽，而被告
    經合法通知無正當理由未到場，亦未提出書狀為任何具體的
    聲明及陳述，應堪信原告之主張為真實，是原告本於上開法
    律規定，請求被告賠償B車修復費用，尚屬有據。又原告主
    張B車之修復費用60000元（其中零件費用：66750元，實計
    賠付60000元），雖有上開估價單及免用統一發票收據為證
    ，然原告承保之B車係108年1月出廠，此有B車行照影本附卷
    可稽，且前開車輛修復之費用包括零件60000元，衡以本件
    車輛有關零件部分之修復，既以新零件更換被損害之舊零件
    ，則在計算損害賠償額時，自應將零件折舊部分予以扣除，
    而依行政院所頒固定資產耐用年數表及固定資產折舊率之規
    定，機械腳踏車之耐用年數為3年，依定率遞減法每年折舊1
    000分之536，另依營利事業所得稅查核準則第95條第6項規
    定「固定資產提列折舊採用定率遞減法者，以1年為計算單
    位，其使用期間未滿1年者，按實際使用之月數相當於全年
    之比例計算之，不滿1月者，以1月計」，則B車自出廠日至
    本件交通事故之日即109年4月7日止，業已實際使用1年4月
    ，則零件扣除折舊後之修復費用估定為22866元（詳如附表
    之計算式），是原告得向被告請求之車輛修復費用應為2286
    6元。
  ㈢又給付無確定期限者，債務人於債權人得請求給付時，經其
    催告而未為給付，自受催告時起，負遲延責任；其經債權人
    起訴而送達訴狀，或依督促程序送達支付命令，或為其他相
    類之行為者，與催告有同一之效力；又遲延之債務，以支付
    金錢為標的者，債權人得請求依法定利率計算之遲延利息；
    又應付利息之債務，其利率未經約定，亦無法律可據者，週
    年利率為百分之五，民法第229條第2項、第233條第1項前段
    、第203條分別定有明文。查本件請求被告給付侵權行為損
    害賠償事件，未經原告舉證證明定有期限，應認屬未定期限
    債務，依上開規定，被告應自受催告時起始負遲延責任，而
    本件起訴狀繕本，業於111年1月3日寄存送達於被告之住居
    所，此有送達證書附卷可參，是原告就上揭所得請求之金額
    ，尚得請求自起訴狀繕本寄存送達生效之翌日即111年1月14
    日起至清償日止，按年息百分之五計算之利息。從而，原告
    依上開法律關係，求為判決如主文第1項所示，為有理由，
    應予准許，逾此範圍之請求，為無理由，應予駁回。　
四、本件係就民事訴訟法第436條之8第1項適用小額程式所為被
    告部分敗訴之判決，依同法第436條之20規定，應就原告勝
    訴部分依職權就原告勝訴部分宣告假執行，並依同法第79條
    之規定職權確定訴訟費用額為1000元（第一審裁判費），其
    中381元應由被告負擔，其餘應由原告負擔。又原告聲請依
    職權宣告假執行，僅在促使法院為此職權之行使，本院自不
    受其拘束，是就原告假執行之聲請不另准駁，而就原告勝訴
    部分仍應逕依職權宣告假執行。
中　　華　　民　　國　　111 　年　　2 　　月　　23　　日
                  士林簡易庭  法  官  黃雅君
　　　　　　　　　
以上正本係照原本作成。
如不服本判決，應於送達後20日內，向本院提出上訴狀並應記載
上訴理由，表明關於原判決所違背之法令及其具體內容與依訴訟
資料可認為原判決有違背法令之具體事實，如於本判決宣示後送
達前提起上訴者，應於判決送達後20日內補提上訴理由書（須附
繕本）。
中　　華　　民　　國　　111 　年　　2 　　月　　23　　日
                              書記官  吳俊明

附表
-----
折舊時間           金額
第1年折舊值        60,000×0.536=32,160
第1年折舊後價值    60,000-32,160=27,840
第2年折舊值        27,840×0.536×(4/12)=4,974
第2年折舊後價值    27,840-4,974=22,866